【裁判字號】    97,裁,3338
【裁判日期】    970627
【裁判案由】    綜合所得稅
【裁判全文】
最  高  行  政  法  院  裁  定
                                      97年度裁字第3338號
上  訴  人  甲○○
被 上訴 人  財政部臺灣省中區國稅局
代  表  人  乙○○
上列當事人間綜合所得稅事件，上訴人對於中華民國97年3月28
日臺中高等行政法院96年度再字第43號判決，提起上訴，本院裁
定如下：
    主  文
上訴駁回。
上訴審訴訟費用由上訴人負擔。
    理  由
一、按對於高等行政法院判決之上訴，非以其違背法令為理由，
    不得為之，行政訴訟法第242條定有明文。依同法第243條第
    1項規定，判決不適用法規或適用不當者，為違背法令；而
    判決有同條第2項所列各款情形之一者，為當然違背法令。
    是當事人對於高等行政法院判決上訴，如依行政訴訟法第24
    3條第1項規定，以高等行政法院判決有不適用法規或適用不
    當為理由時，其上訴狀或理由書應有具體之指摘，並揭示該
    法規之條項或其內容；若係成文法以外之法則，應揭示該法
    則之旨趣；倘為司法院解釋或本院之判例，則應揭示該判解
    之字號或其內容。如以行政訴訟法第243條第2項所列各款情
    形為理由時，其上訴狀或理由書，應揭示合於該條項各款之
    事實。上訴狀或理由書如未依此項方法表明，或其所表明者
    與上開法條規定不合時，即難認為已對高等行政法院判決之
    違背法令有具體之指摘，其上訴自難認為合法。
二、本件上訴人因不服被上訴人對其補徵83年度綜合所得稅及罰
    鍰，經循序為行政救濟，為臺中高等行政法院95年度訴字第
    330號判決駁回；經提起上訴，亦遭本院96年度裁字第3006
    號裁定駁回，而告確定。上訴人仍未甘服，對臺中高等行政
    法院上開判決以有行政訴訟法第273條第13款、第14款事由
    而提起再審之訴，復經臺中高等法院以96年度再字第43號判
    決(下稱原審判決)駁回其再審之訴，上訴人對於原審判決上
    訴，係以：上訴人之配偶黃耀諄（原名黃智煌）被認定漏報
    營業稅額新台幣（下同）1,618萬餘元顯與事實不符，因被
    上訴人認定上訴人之配偶轉包金額為得標金額九折為1,529
    萬餘元，誤植為169萬餘元，影響應核扣營業稅總額，上訴
    人原審所提再審之訴於法有據。上訴人不服財政部民國95年
    4月27日台財訴字第09500082530號函訴願決定，已於95年6
    月20日提起行政訴訟，纏訟至今，並無被上訴人所稱「未提
    起訴願而告確定」之情事。97年2月1日被上訴人中區國稅法
    二字第0970002437號函稱被上訴人至89年3月30日始逾核課
    期間，應係指黃耀諄而非上訴人，上訴人與黃耀諄84年度以
    後綜合所得稅均分別申報，被上訴人88年1月12日中區國稅
    黎明征字第880000297號函之處分對象非上訴人，原審未予
    明察。本件核課期間依稅捐稽徵法第21條第1項第1款規定為
    5年，自83年2月16日起至88年2月25日止，被上訴人本件核
    課處分已逾5年，自有違法等語，為其理由。經查本件原審
    判決業已敘明：本件上訴人依行政訴訟法第273條第1項第13
    款聲請再審，主張上訴人配偶黃耀諄營業所得部分，經黃耀
    諄提起行政訴訟，業經本院以89年度判字第2911號判決再訴
    願決定、訴願決定及原處分均撤銷在案，並據提出該判決影
    本為證。惟查，上訴人於原審審理時，業已提出本院89年度
    判字第2911號判決為相關主張，足證上訴人於前訴訟程序業
    已發現此證據，並於訴訟中提出並據為有利於己之主張，並
    非在前訴訟程序中不知其存在，或雖知其存在而不能使用，
    自無行政訴訟法第273條第1項第13款規定之適用。另上訴人
    依行政訴訟法第273條第1項第14款聲請再審，係主張被上訴
    人查得黃耀諄營利所得1,144,800元，非全屬83年度部分，
    原審對此證物不予斟酌，仍為重複給付之判決；又本件已逾
    核課期間，被上訴人核課有誤云云。惟查，原審已就有本件
    無重複課稅及是否逾核課期間等問題進行調查，並於判決中
    說明本件被上訴人所為處分顯未逾核課期間，及本件命上訴
    人補繳，與上訴人前已繳5,669元部分不同，並無重複情事
    。是本件並無行政訴訟法第273條第1項第14款規定之情事等
    情甚詳。上訴意旨所陳上述理由，無非係就前訴訟程序中實
    體問題而所主張，對於原審判決以其不具備再審理由而駁回
    其再審之訴，並未具體表明有何違背法令，或合於不適用法
    規、適用法規不當、或行政訴訟法第243條第2項所列各款之
    情形，難認對該判決之如何違背法令已有具體之指摘。依首
    揭說明，應認其上訴為不合法。
三、據上論結，本件上訴為不合法。依行政訴訟法第249條第1項
    前段、第104條、民事訴訟法第95條、第78條，裁定如主文
    。
中    華    民    國    97    年    6     月    27    日
                    最高行政法院第一庭
                        審判長法官  鄭  淑  貞
                              法官  林  茂  權
                              法官  侯  東  昇
                              法官  鄭  小  康
                              法官  帥  嘉  寶
以  上  正  本  證  明  與  原  本  無  異
中    華    民    國    97    年    6     月    30    日
                              書記官  郭  育  玎


司法院資訊處製作；財團法人民間司法改革基金會備份。
